# 是否构成业务

提问人：zd241 时间：2016-11-04 10:46:43
陈老师： a公司和b公司是关联方，b公司主要收入来源是天然气销售以及室内天然气设备安装。b公司账面有一项固定资产-x小区管网。从中石油采购的天然气通过该管网运输到家庭用户。现在，a公司要购买b公司的x小区管网这项固定资产，目前关于这个x小区管网是够构成业务发生了分歧。有同事认为：该管网不构成业务，理由是不具备加工投入产出能力。有同事认为：该管网构成业务但是对应的收入只是天然气销售收入？还有同事认为：该管网构成业务对应的收入同时包括天然气销售收入和室内天然气设备安装。 请陈老师指教！

回答人：chenyiwei
该管网是为了向特定小区供气而专门建造的，具有不可替代性，因此倾向于认定为“单一资产实体”，不构成业务。收购价格如果高于该管网的公允价值，则超出部分确认为一项“无形资产——特许经营权”。